【裁判字號】    89,台上,2325
【裁判日期】    890427
【裁判案由】    偽造文書
【裁判全文】
最高法院刑事判決                              八十九年度台上字第二三二五號
    上訴人  甲○○
右上訴人因偽造文書案件，不服台灣高等法院中華民國八十九年一月二十七日第二審
判決（八十八年度上訴字第三八六五號，起訴案號：台灣板橋地方法院檢察署八十七
年度偵字第一九五四五號），提起上訴，本院判決如左：
    主  文
上訴駁回。
    理  由
按刑事訴訟法第三百七十七條規定，上訴於第三審法院，非以判決違背法令為理由，
不得為之。是提起第三審上訴，應以原判決違背法令為理由，係屬法定要件。如果上
訴理由狀並未依據卷內訴訟資料，具體指摘原判決不適用何種法則或如何適用不當，
或所指摘原判決違法情事，顯與法律規定得為第三審上訴理由之違法情形，不相適合
時，均應認其上訴為違背法律上之程式，予以駁回。本件原判決綜合調查證據之結果
，認上訴人甲○○共同連續並牽連犯有刑法第二百十六條第二百二十條第二項第二百
十條行使偽造私文書，足以生損害於公眾及他人罪，及電信法第五十六條第一項意圖
為自己不法之利益，使用無線方式，盜用他人電信設備通信罪（為累犯）之事實，因
而撤銷第一審之科刑判決，改判仍依牽連犯關係，從一重之前罪處斷，並依刑法第四
十七條累犯之規定加重其刑後，量處有期徒刑月；盜拷之行動電話壹具沒收，已詳
認定犯罪事實之依據及憑以認定之理由，並對上訴人否認犯罪之辯詞，如何不足採
信，均已依據卷內資料予以指駁及說明，從形式上觀察，原判決並無違背法令情形。
上訴意旨仍執其在原審之辯詞，指其確不知使用之行動電話係盜拷而來等語，係就原
判決已詳為論斷與說明之事項，再為事實上之爭執，殊非適法之第三審上訴理由。又
證人陳雅琦所為不利上訴人之證言，如何得採為上訴人犯罪之證據，而上訴人所為有
利之辯解，如何不足採取，原判決理由二已分別詳述其調查審認之結果，經核並無違
經驗法則及論理法則，不能任指為違法。再本件事證已臻明確，原審未就被害人劉素
敏供證：「伊在八十六年年初就發現（行動電話通話）有異」一節為無益之調查，尚
難指為調查未盡。此外，上訴人徒憑己意，對原審職權之適法行使及原判決理由已詳
為論斷之事項，任意爭辯，顯與法定上訴第三審之形式要件不符，其上訴違背法律上
之程式，應予駁回。
據上論結，應依刑事訴訟法第三百九十五條前段，判決如主文。
中      華      民      國    八十九    年      四      月    二十七    日
                              最高法院刑事第七庭
                                  審判長法官  謝  家  鶴
                                        法官  洪  文  章
                                        法官  花  滿  堂
                                        法官  陳  世  淙
                                        法官  洪  佳  濱
      右正本證明與原本無異
                                              書  記  官
中      華      民      國    八十九    年      五      月      十      日


司法院資訊處製作；財團法人民間司法改革基金會備份。
